臺灣高等法院刑事裁定
109年度抗字第1105號
抗  告  人  
即  受刑人  劉家郡



上列抗告人因聲請定其應執行刑案件，不服臺灣桃園地方法院中
華民國109年6月9日所為定執行刑之裁定（109年度聲字第2144號
），提起抗告，本院裁定如下：
    主  文
抗告駁回。
    理  由
一、原裁定意旨略以：受刑人劉家郡因違反毒品危害防制條例等
    案件，先後經判處如附表所示之刑並確定在案，檢察官依受
    刑人請求（見臺灣桃園地方檢察署109年度執聲字第1539號
    卷【下稱執聲卷】第2頁）向臺灣桃園地方法院（下稱原審
    法院）聲請定其應執行之刑，經原審法院審核卷證結果，認
    其聲請為正當，依刑事訴訟法第477條第1項，刑法第53條、
    第50條第1項但書、第2項、第51條第5款等規定，定其應執
    行之刑為有期徒刑3年6月等語。
二、抗告意旨略以：㈠刑法第51條第5款規定宣告多數有期徒刑者
    ，於各刑中之最長期以上，各刑合併之刑期以下，定其應執
    行之刑期。又法律上屬於自由裁量事項，並非概無法律上之
    拘束，在法律上有其外部界限及內部界限，前者為法律之具
    體規定，使法院得以具體選擇為適當之裁判，後者為法院秩
    序之理念所在，法院為裁判時，二者均不得有所逾越，在數
    罪併罰有二裁判以上，應定其應執行之刑之案件，法院所為
    刑之酌定，固屬自由裁量事項，然對於法院之內部界限、外
    部界限，均仍應受其拘束。㈡刑法第56條連續犯之規定，業
    於94年2月2日修正公布刪除，並於95年7月1日施行，而連續
    犯之所以廢除，係因實務界對於「同一罪名」認定過寬，所
    謂「概括犯意」經常可連續數年之久，且在採證上過於寬鬆
    ，致過度擴張連續犯概念，造成不公之現象，在修正後基於
    連續犯原為數罪之本質，考量過去視為連續犯之犯罪原則上
    回歸數罪併罰之公平性處罰，藉此維護刑罰之公正性。又法
    院裁量權之行使，除不得逾越法律的規定範圍之外部界限外
    ，尚應受比例原則、公平正義原則之規定，謹守秩序之理，
    體察法律之規範、目的使其結果實質正當合於裁量之內部性
    界限，俾與立法相契合，亦即必須符合所適用法律授權之目
    的並受法律秩序之理念、法律感情及慣例所規範，且現階段
    之刑事政策，並非祇在實現以往之報應主義之觀念，尤其在
    教化功能。㈢實施新法以來，各法院中對其罪犯所判之例，
    如販賣毒品案件，被告所犯5次販賣行為，分別判處有期徒
    刑15年（合計75年），定其應執行刑為有期徒刑18年6月至1
    9年；又如強盜案件，所犯6次普通強盜行為，分別判處有期
    徒刑5年6月（合計33年），定其應執行刑為有期徒刑6年半
    左右；再諸如臺灣臺中地方法院98年度易字第267號恐嚇取
    財及詐欺案件，其中恐嚇取財罪（7罪），各判處有期徒刑6
    月（合計3年6月），詐欺罪（109罪），各判處有期徒刑3月
    （合計20年7月），定其應執行刑為有期徒刑3年4月；最高
    法院98年度台上字第6192號詐欺案件，被告所犯詐欺罪（27
    罪），共判處有期徒刑30年7月，定其應執行刑為有期徒刑4
    年；臺灣基隆地方法院96年度易字第538號竊盜案件，被告
    所犯竊盜罪（38罪），各判處有期徒刑8月減為有期徒刑4月
    （合計12年8月），定其應執行刑為有期徒刑3年；本院97年
    度上訴字第5195號案件，所處之有期徒刑共計32年8月，定
    其應執行刑為有期徒刑8年；臺灣臺中地方法院98年度聲字
    第5043號定其應執行刑案件，其中宣告刑有期徒刑2月（14
    罪）、3月（5罪），定其應執行刑為有期徒刑1年10月。㈣綜
    上，抗告人即受刑人劉家郡（下稱抗告人）懇求本於至公至
    正、悲天憫人之心給予抗告人一個悔過向善之機會，及一個
    從新從輕最有利抗告人的公理、公平之裁定，以挽救抗告人
    破碎之家庭，避免衍生社會問題，絕不再犯云云。
三、法律上屬於自由裁量之事項，並非概無法律性之拘束。法院
    就自由裁量權之行使，除不得逾越法律所規定範圍之外部性
    界限外，尚應受比例原則、公平正義原則之規範，謹守法律
    秩序之理念，體察法律之規範目的，使其結果實質正當，合
    於裁量之內部性界限，俾與立法本旨相契合。刑法第51條第
    5款規定數罪併罰，宣告多數有期徒刑者，應於各刑中之最
    長期以上，各刑合併之刑期以下，定其應執行之刑期，但不
    得逾30年，其就數罪併罰，固非採併科主義，而係採限制加
    重主義，就俱發各罪中，以最重之宣告刑為基礎，由法院參
    酌他罪之宣告刑，裁量加重定之，且不得逾法定之30年最高
    限制，此即外部性界限。法院為裁判時，二者均不得有所逾
    越。在數罪併罰，有二裁判以上，定其應執行之刑時，固屬
    於法院自由裁量之事項，然仍應受前揭外部性界限及內部性
    界限之拘束（最高法院96年度台上字第7583號、97年度台上
    字第2017號判決意旨參照）。又執行刑之量定，係事實審法
    院自由裁量之職權，倘其所酌定之執行刑，並未違背刑法第
    51條各款所定之方法或範圍（即法律之外部性界限），亦無
    明顯違背公平、比例原則或整體法律秩序之理念（即法律之
    內部性界限）者，不得任意指為違法或不當（最高法院104
    年度台抗字第646號裁定意旨參照）。
四、經查：
　㈠本件抗告人所犯如附表所示各罪，經原審法院及最高法院分
    別判決確定在案，此有各該案號判決書（見執聲卷第5至6頁
    、第7頁正反面、第8頁至第13頁反面、第14頁至第21頁反面
    、第22頁至第26頁）及本院被告前案紀錄表（見本院卷第19
    頁至第26頁）在卷可稽，嗣抗告人請求檢察官向犯罪事實最
    後判決之法院即原審法院聲請定其應執行之刑，原審法院經
    審核卷證結果，認聲請為正當，並審酌抗告人犯罪之態樣、
    情節及行為次數等情，就抗告人所犯如附表所示各罪，在各
    宣告刑中之最長期（有期徒刑1年10月）以上，各刑之合併
    刑期（有期徒刑3年9月外部限制）以下，定其應執行刑為有
    期徒刑3年6月，經核並未逾越刑法第51條第5款所定法律之
    外部性界限及內部性界限，屬法院裁量職權之適法行使，所
    為裁定於法並無不合。
　㈡又抗告人先後所為持有第三級毒品純質淨重20公克以上罪（1
    罪）、詐欺取財罪（1罪）及販賣第三級毒品未遂罪（1罪）
    等罪間，均各自獨立，分別論罪處罰，則原審併以此等犯罪
    之次數、情節、所犯數罪整體之非難評價而酌定其應執行之
    刑如上，顯已衡酌抗告人所犯如附表所示各罪之犯罪類型、
    行為態樣、犯罪手段、動機、侵害法益性質，及其他是否有
    責任非難重複評價相關之情狀，亦無違公平原則及比例原則
    。抗告意旨雖援引其他案件之定刑並以其所犯之罪尚非重大
    ，爭執原裁定所定之刑實屬過高云云，惟按數罪併罰之定應
    執行之刑，係出於刑罰經濟與責罰相當之考量，並非予以犯
    罪行為人或受刑人不當之利益，為一種特別的量刑過程，且
    不同案件之犯罪態樣、情節輕重、行為惡性、反社會人格程
    度均不相同，本難比附攀引他案量刑結果。本件原審所酌定
    之執行刑，既未違背刑法第51條各款所定之方法或範圍（即
    法律之外部性界限），亦無明顯違背公平、比例原則或整體
    法律秩序之理念（即法律之內部性界限），即不得任意指為
    違法或不當。從而，抗告人以其他無關之他案相比，空泛指
    摘原裁定不當，自無可採。
　㈢綜上，抗告人執上開抗告意旨對原審裁定而為指摘，為無理
    由，應予駁回。
據上論斷，應依刑事訴訟法第412條，裁定如主文。
中　　華　　民　　國　　109 　年　　7 　　月　　31　　日
                  刑事第三庭    審判長法　官  張惠立
                                      法　官  廖怡貞
                                      法　官  張江澤
以上正本證明與原本無異。
如不服本裁定，應於收受送達後五日內向本院提出抗告狀。
                                      書記官  林明慧
中　　華　　民　　國　　109 　年　　8 　　月　　5 　　日

附表：
編      號  1 2 3 罪      名  持有第三級毒品純質淨重20公克以上罪 三人以上共同詐欺罪 販賣第三級毒品未遂罪 宣  告  刑    有期徒刑3月 有期徒刑1年8月 有期徒刑1年10月 犯 罪 日 期  107.01.11至107.01.12    106.04.18    107.03.27 偵查機關案號  桃園地檢107年度偵字第3192號 臺北地檢106年度偵字第7790號、第11258號、第13024號 桃園地檢107年度偵字第8900號、第23753號  最後事實  審 法  院     桃園地院       本院     桃園地院  案  號 107年度審易字第1180號 108年度上訴字第2666號 108年度訴字第616號  判  決日  期    107.07.12    108.11.06    109.01.15  確  定判  決 法  院     桃園地院     最高法院     桃園地院  案  號 107年度審易字第1180號 109年度台上字第680號 108年度訴字第616號  判決確定日期    107.08.06    109.02.05    109.02.25 備        註  已執行。